臺灣臺南地方法院民事判決
111年度勞訴字第14號
原      告  張閔景  
訴訟代理人  施淑美  
被      告  葉正杰  
上列當事人間請求薪資損害賠償事件，本院於民國111年2月17日
言詞辯論終結，判決如下：
    主      文
原告之訴及假執行之聲請均駁回。
訴訟費用由原告負擔。
    事實及理由
一、訴狀送達後，原告不得將原訴變更或追加他訴，民事訴訟法
    第255條第1項本文定有明文。本件於辯論終結後，原告具狀
    追加「大成長城企業股份有限公司」（下稱大成長城公司）
    為被告（見勞訴卷第95頁），理由略以：薪資減損僅能對雇
    主，追加依據是民事訴訟法第255條第1項第5款「訴訟標的
    對於數人必須合一確定」，惟薪資請求權以僱傭關係存在為
    前提，而僱傭關係之雇主是何人，在被告與大成長城公司間
    不具備合一確定之問題，故本件不具備追加被告之要件，況
    本案已辯論終結，追加被告妨礙被告之防禦及訴訟之終結。
    再者，原告前以大成長城公司為被告，訴請確認僱傭關係存
    在及按月給付薪資新臺幣(下同)30,300元，經本院以109年
    度勞訴字第149號民事判決敗訴確定，是原告向大成長城公
    司請求薪資已有敗訴之確定判決而生既判力，縱許原告追加
    ，亦會以訴訟標的為確定判決效力所及而裁定駁回，附此敘
    明。
二、原告起訴主張：
㈠、原告受僱於大成長城公司，被告為原告之主管。原告與訴外
    人沈芳泉於民國108年10月16日上午8時30分許，在大成長城
    公司六甲二場配種社內，合作將豬隻先趕入後走道，再趕進
    欄位時，發生豬隻衝撞沈芳泉之事件（下稱系爭事故），被
    告為副場長，未提供小擋豬板給沈芳泉，致沈芳泉在走道將
    豬隻趕入圈內時，因無小擋豬板可防護而遭豬隻衝撞受傷，
    被告卻將沈芳泉受傷責任歸咎於原告趕豬不當。被告於108
    年12月5日利用身為副場長地位優勢以原告不同意和解將予
    記過而施壓原告，原告為能繼續於大成長城公司任職始同意
    簽立和解書（下稱系爭和解書）。未料，被告於109年1月17
    日以「原告趕豬不當」為由，脅迫原告簽立離職申請單（下
    稱系爭離職單），形同一事二罰。大成長城公司肉種豬養殖
    事業部事故檢討報告表（下稱系爭檢討報告表）已證實系爭
    事故並非原告之過失，是被告身為主管未能提供小擋豬板，
    已有業務疏失，卻又迴護明知危險仍進入豬走道的沈芳泉，
    復脅迫原告簽立系爭和解書、系爭離職單，致原告受有薪資
    減損1,818,000元（勞健保投保薪資30,300元×12月×5年）。
    為此，原告依勞動事件法第11條，提起本件訴訟。
㈡、並聲明：
  ⒈被告應給付原告1,818,000元，及自109年1月17日起至清償日
    止，按週年利率5％計算之利息。
  ⒉願供擔保請准宣告假執行。
三、被告則以：
㈠、原告請求薪資減損應以兩造具備僱傭契約為前提，惟兩造不
    具備僱傭契約，原告對被告並無法律上或契約上請求給付薪
    資之請求權基礎。又原告與大成長城公司之僱傭契約已經勞
    資雙方合意終止，原告提出薪資減損之請求亦失所附麗，原
    告欠缺權利保護必要。
㈡、系爭檢討報告表載明原告未確認走道前方狀況便開始鞭打豬
    隻，造成系爭事故之發生，是原告之過失為主要原因，原告
    屢屢斷章取義，顯無理由。
㈢、原告主張之基礎事實，與本院109年度勞訴字第149號民事判
    決相同，前訴訟既已確認原告與大成長城公司之僱傭契約合
    法終止，原告再以僱傭契約存在為基礎請求被告賠償金額，
    應駁回原告之訴。
㈣、並聲明：原告之訴及假執行之聲請均駁回。
四、得心證之理由：
㈠、因定期給付涉訟，其訴訟標的之價額，以權利存續期間之收
    入總數為準；期間未確定時，應推定其存續期間。但超過5
    年者，以5年計算。勞動事件法第11條定有明文。該條文立
    法目的在於「核定訴訟標的價額」，解決「裁判費要徵收多
    少的問題」，並非民事請求權基礎。原告以勞動事件法第11
    條作為向被告請求薪資減損之請求權基礎，顯於法不合。
㈡、工資由勞雇雙方議定之。但不得低於基本工資；工資應全額
    直接給付勞工。但法令另有規定或勞雇雙方另有約定者，不
    在此限。勞動基準法第21條第1項、第22條第2項定有明文。
　　可見勞動契約存在於勞工與雇主之間，薪資請求權亦僅能向
    雇主請求，原告既主張受僱於大成長城公司，而被告為原告
    之主管，則不論原告與大成公司是否合意終止僱傭契約，縱
    原告受有薪資減損，未能給付原告薪資者應為大成長城公司
    ，而非被告，是被告既非勞動契約之「雇主」，原告向被告
    請求5年薪資，即無理由。
五、綜上所述，原告依勞動事件法第11條之規定，請求被告給付
    1,818,000元及法定遲延利息，為無理由，應予駁回。又原
    告之訴既經駁回，其假執行之聲請應併予駁回。
六、原告聲請再開辯論，其用意無非是希望由法官為兩造謀求和
    解空間，又倘若薪資請求只能告雇主，亦有可能撤回本件起
    訴避免再遭敗訴判決，且可領回部分裁判費。查本件癥結起
    因是系爭和解書、系爭離職單、系爭檢討報告表及110年2月
    24日於台南市政府勞工局之勞資爭議調解紀錄，起因事小，
    原告果因自願離職而欲回任公司，衡情公司一般也願意雇用
    有經驗、學歷佳甚至曾任職於公司之員工，但原告（或其訴
    訟代理人）一再以不同方式持續糾結於「系爭和解書、系爭
    離職單」的過錯全在被告及沈芳泉，致被告、被告公司人員
    疲於奔命至法院應訴，法官猜想也許這才是大成長城公司不
    願意讓原告回去上班的原因。法官和解能力有限，法官也希
    望大成長城公司重新讓原告回去上班，所以於辯論終結後發
    函詢問公司態度，但公司已回函表示不再恢復與原告之勞動
    契約，被告亦具狀為了維護其程序利益，若原告撤回起訴伊
    不同意，致本院縱使再開辯論也無力勸說被告同意「原告撤
    回起訴」或大成長城公司「接受原告和解條件」。反而法院
    若再開辯論，將導致被告一再到院應訴，反而使兩造之糾結
    反覆持續而無止盡。本件已預見顯難和解成立或讓被告同意
    撤回起訴，是本件不再開辯論。
七、本件事證已臻明確，兩造其餘攻擊防禦方法及舉證，核與本
    判決之結果不生影響，爰不另為贅論，附此敘明。
八、據上論結，本件原告之訴為無理由，判決如主文。
中　　華　　民　　國　　111 　年　　3 　　月　　7 　　日
                  勞動法庭   法  官  羅郁棣
以上正本證明與原本無異。　　　　　　　　　
如不服本判決，應於送達後20日內向本院（台南市○○路0段000
號）提出上訴狀（須按他造當事人人數附繕本）。
中　　華　　民　　國　　111 　年　　3 　　月　　8 　　日
　　　　　　　　　           書記官  周玉茹